pl: Typ termopary: Typ B; Typ E; Typ J; Typ K; Typ N; Typ R; Typ S; Typ T; Inne
en: Thermocouple type: Type B; Type E; Type J; Type K; Type N; Type R; Type S; Type T; Other
de: Art des Thermoelements: Typ B; Typ E; Typ J; Typ K; Typ N; Typ R; Typ S; Typ T; Sonstiges
ru: Тип термопары: Тип B; Тип Е; Тип J; Тип K; Тип N; Тип R; Тип S; Тип Т; Другой
sv: Typ av termoelement: Typ B; Typ E; Typ J; Typ K; Typ N; Typ R; Typ S; Typ T; Övrigt
hr-HR: Vrsta termopara: Tip B; Tip E; Tip J; Tip K; Tip N; Tip R; Tip S; Tip T; Ostalo
bg-BG: Тип термодвойка: Тип B; Тип E; Тип J; Тип K; Тип N; Тип R; Тип S; Тип Т; Други
es: Tipo de termopar: Tipo B; Tipo E; Tipo J; Tipo K; Tipo N; Tipo R; Tipo S; Tipo T; Otros
sl-SI: Vrsta termoelementa: Vrsta B; Vrsta E; Vrsta J; Vrsta K; Vrsta N; Vrsta R; Vrsta S; Vrsta T; Drugo
zh-TW: 熱電偶類型: Type B; Type E; Type J; Type K; N 型; R 型; S 型; T 型; 其他
fr: Type de thermocouple: Type B; Type E; Type J; Type K; Type N; Type R; Type S; Type T; Autre
sk-SK: Typ termočlánku: Typ B; Typ E; Typ J; Typ K; Typ N; Typ R; Typ S; Typ T; Iné
da: Termoelementtype: Type B; Type E; Type J; Type K; Type N; Type R; Type S; Type T; Andet
cs: Typ termočlánku: Typ B; Typ E; Typ J; Typ K; Typ N; Typ R; Typ S; Typ T; Jiné
tr: Termokupl türü: Tip B; Tip E; Tip J; Tip K; Tip N; Tip R; Tip S; Tip T; Diğer
zh-CN: 热电偶类型: B 型; E 型; J 型; K 型; N型; R型; S型; T型; 其他
pt-BR: Tipo de termopar: Tipo B; Tipo E; Tipo J; Tipo K; Tipo N; Tipo R; Tipo S; Tipo T; Outro
hu: Hőelem típusa: B típus; E típus; J típus; K típus; N típus; R típus; S típus; T típus; Egyéb
nl: Type thermokoppel: Type B; Type E; Type J; Type K; Type N; Type R; Type S; Type T; Andere
it: Tipo di termocoppia: Tipo B; Tipo E; Tipo J; Tipo K; Tipo N; Tipo R; Tipo S; Tipo T; Altro
pt-PT: Tipo de termopar: Tipo B; Tipo E; Tipo J; Tipo K; Tipo N; Tipo R; Tipo S; Tipo T; Outro
ro-RO: Tip termocuplu: Tip B; Tip E; Tip J; Tip K; Tip N; Tip R; Tip S; Tip T; Altele
th: ประเภทเทอร์โมคัปเปิล: ปลั๊ก Type B; ปลั๊ก Type E; ปลั๊ก Type J; ปลั๊ก Type K; ประเภท N; ประเภท R; ประเภท S; ประเภท T; อื่นๆ
el: Τύπος θερμοστοιχείου: Τύπου Β; Τύπου Ε; Τύπου J; Τύπου Κ; Τύπος Ν; Τύπος R; Τύπος S; Τύπος Τ; Άλλο
fi: Lämpösähköparityyppi: Tyyppi B; Tyyppi E; Tyyppi J; Tyyppi K; Tyyppi N; Tyyppi R; Tyyppi S; Tyyppi T; Muu
ko: 열전대 유형: B형; E형; J형; K형; N형; R형; S형; T형; 기타
vi: Loại cặp nhiệt điện: Kiểu B; Kiểu E; Kiểu J; Kiểu K; Loại N; Loại R; Loại S; Loại T; Khác
lt-LT: Termoelemento tipas: B tipas; E tipas; J tipas; K tipas; N tipas; R tipas; S tipas; T tipas; Kita
nb: Type termoelement: Type B; Type E; Type J; Type K; Type N; Type R; Type S; Type T; Annet
ja: 熱電対の種類: タイプB; タイプE; タイプJ; タイプK; タイプN; タイプR; タイプS; タイプT; その他